臺灣桃園地方法院民事裁定
110年度訴字第2278號
原      告  陳威任  

訴訟代理人  陳郁仁律師
被      告  劉洪利  


            許孟威  


            王麒驊  

追加被告    王進春  

            楊玉英  
上三人共同
訴訟代理人  劉睿哲律師
追加被告    劉燈坤  
            顏惠蘭  
            許時柔  
            侯美玲  
上列原告與被告及追加被告間請求侵權行為損害賠償事件，本院
裁定如下：
    主  文
原告應於本裁定送達翌日起5日內，補繳第一審裁判費新臺幣肆
萬捌仟零貳拾伍元，逾期未補繳，即駁回原告追加被告甲○○、己○○、辛○○、壬○○、戊○○、丙○○之訴。
    理  由
一、按因犯罪而受損害之人，於刑事訴訟程序得附帶提起民事訴
    訟，對於被告及依民法負賠償責任之人，請求回復其損害；
    法院認附帶民事訴訟確係繁雜，非經長久時日不能終結其審
    判者，得以合議裁定移送該法院之民事庭；前項移送案件，
    免納裁判費，刑事訴訟法第487條第1項、第504條第1項前段
    、第2項分別定有明文。惟其得請求回復之損害，以被訴犯
    罪事實所生之損害為限，否則縱令得依其他事由，提起民事
    訴訟，亦不得於刑事訴訟程序附帶為此請求。此項限制，於
    該附帶民事訴訟經刑事法院依刑事訴訟法第504條第1項規定
    以裁定移送同院民事庭後，亦有其適用（最高法院97年度台
    上字第1809號判決意旨參照）。又刑事法院依刑事訴訟法第
    504條第1項以裁定將附帶民事訴訟移送同院民事庭，依同條
    第2項規定，固應免納裁判費。然所應免納裁判費之範圍，
    以移送前之附帶民事訴訟為限，一經移送同院民事庭，即應
    適用民事訴訟法之規定。如原告於移送民事庭後，為訴之變
    更、追加或擴張應受判決事項之聲明，超過移送前所請求之
    範圍者，就超過移送前所請求之範圍部分，仍有繳納裁判費
    之義務（最高法院76年度台上字第781號判決、90年度台抗
    字第395號裁定意旨參照）。再刑事附帶民事訴訟，經刑事
    庭依刑事訴訟法第504條第1項規定裁定移送於同院民事庭後
    ，民事庭如認其不符同法第487條第1項規定之要件時，應許
    原告得繳納裁判費，以補正起訴程式之欠缺（最高法院108
    年度台抗字第953號裁定要旨參照）。
二、次按以一訴主張數項標的者，其價額合併計算之。但所主張
    之數項標的互相競合或應為選擇者，其訴訟標的價額，應依
    其中價額最高者定之，民事訴訟法第77條之2第1項定有明文
    。又不真正連帶債務之數債務人具有同一目的，而對債權人
    各負全部給付之義務，然各債務有其不同發生之原因，債權
    人以一訴主張該不同發生原因之法律關係，而為不真正連帶
    之聲明，核屬上開條文所稱之「主張之數項標的互相競合」
    ，其訴訟標的價額，應依其中價額最高者定之（最高法院10
    4年度台抗字第72號民事裁定意旨參照）。另原告之訴，有
    起訴不合程式或不備其他要件者，法院應以裁定駁回之。但
    其情形可以補正者，審判長應定期間先命補正，民事訴訟法
    第249條第1項第6款亦有明文。
三、經查：
（一）原告原以庚○○、丁○○、乙○○為被告，於民國108年8月27日
      提起刑事附帶民事訴訟，聲明請求被告庚○○、丁○○、乙○○
      應連帶給付新臺幣（下同）4,741,407元及遲延利息（見
      本院108年度附民字第563號卷第5至8頁），經本院刑事庭
      以108年度附民字第563號裁定移送本院民事庭後，原告於
      111年3月25日具狀主張被告庚○○、丁○○、乙○○於107年12
      月30日為侵權行為時尚未成年，其父母即甲○○、己○○、辛○○、壬○○、戊○○、丙○○依民法第187條第1項規定應連帶負
      損害賠償責任，而追加其等為被告（見本院卷第101至105
      頁）。
（二）原告追加訴之聲明請求追加被告甲○○、己○○、辛○○、壬○○
      、戊○○、丙○○應分別與乙○○、庚○○、丁○○連帶給付4,741,
      407元及遲延利息，因上開追加被告非系爭刑事判決之被
      告，依上說明，原告就追加被告部分自應依民事訴訟法規
      定繳納裁判費。又原告係主張被告及追加被告之給付義務
      為不真正連帶債務，而為上開不真正連帶之聲明，則聲明
      各項核屬互相競合，且訴訟標的金額均為4,741,407元，
      揆諸民事訴訟法第77條之2第1項規定意旨，是本件應徵第
      一審裁判費48,025元。茲限原告於本裁定送達翌日起5日
      內，補正如主文所示之事項，逾期未補正，即駁回原告關
      於追加被告甲○○、己○○、辛○○、壬○○、戊○○、丙○○之訴。
四、爰裁定如主文。
中　　華　　民　　國　　111 　年　　4 　　月　　27　　日
                  民事第四庭    法　官　林常智
以上正本證明與原本無異。
如不服本裁定關於核定訴訟標的價額部分，應於送達後10日內向
本院提出抗告狀，並繳納抗告費新臺幣1,000 元；其餘關於命補
繳裁判費部分，不得抗告。
中　　華　　民　　國　　111 　年　　4 　　月　　27　　日
                                書記官　石幸子